Config:
  hfst:
    Gen: ../../../src/generator-gt-norm.hfst
    Morph: ../../../src/analyser-gt-norm.hfst
  xerox:
    Gen: ../../../src/generator-gt-norm.xfst
    Morph: ../../../src/analyser-gt-norm.xfst
    App: lookup

Tests:

  Verb - dlán - ENGLISH : # CLASS_AN_STEM_2

     dlán+V+INTERROGATIVE+PAST: dláanaa
     dlán+V+INDIRECT+PAST: dláanaan
     dlán+V+RELATIVE+EVIDENTIAL: dláanaas
     dlán+V+PAST+NON_FACTIVE: dláanaa.ang
     dlán+V+CERTAIN+PRESENT: dláan'ahlanggang
     dlán+V+CERTAIN+PAST: dláan'ahlanggan
     dlán+V+CERTAIN+PAST+HABITUAL: dláan'ahlanggiinii
     dlán+V+CERTAIN+RELATIVE: dláan'ahlans
     dlán+V+INTENSIVE+PAST: dláanaa'ahlang
     dlán+V+SHOULD_KEEP_ON_VERBING_FOR_A_WHILE: dláanaa'ahlanggaa
     dlán+V+COUNTERFACTUAL+PRESENT: dláanaa'ahlanggang
     dlán+V+REFLEXIVE: dláan'ahl

